臺灣士林地方法院民事判決　　　　　　　 94年度訴字第739號
原　　　告　巳○○
　　　　　　午○○
　　　　　　癸○○
　　　　　　壬○○
　　　　　　寅○○
共　　　同
訴訟代理人　林亦書律師
被　　　告　甲○○
法定代理人　丑○○
被　　　告　乙○○○
　　　　　　辛○○○
　　　　　　子○○
共　　　同
訴訟代理人　李嘉典律師
　　　　　　陳鴻興律師
被　　　告　丁○○
　　　　　　戊○○
　　　　　　　　　　　　樓
　　　　　　庚○○
　　　　　　丙○○
　　　　　　己○
上列當事人間拆屋還地事件，本院於中華民國95年4 月19日言詞
辯論終結，判決如下：
    主  文
一被告應各將附表一所示土地之地上物清除，將土地返還原告。
二被告應各給付原告如附表三編號(一)所示之金額及各自利息起算
  日起至清償日止，按年息百分之五計算之利息，及各自民國九
  十四年五月一日起至返還土地之日止，按年給付原告如附表三
  編號(二)所示之金額。
三原告其餘之訴駁回。
四訴訟費用之負擔如附表四所示。
五本判決原告勝訴部分，於原告以附表五所示之擔保金為被告供
  擔保後得假執行。但被告如各以附表五所示反擔保金為原告預
  供擔保，得免為假執行。
六原告其餘假執行之聲請駁回。
    事實及理由
甲、程序方面：
一、本件被告丁○○、戊○○、庚○○、己○等四人經合法通知
    ，未於最後言詞辯論期日到場，核無民事訴訟法第386 條所
    列各款情形，爰依原告之聲請，由其一造辯論而為判決。
二、按非法人之團體，設有代表人或管理人者，有當事人能力，
    民事訴訟法第40條第3 項定有明文，而所謂「非法人團體」
    ，係指有一定之名稱及事務所，並有一定之目的及獨立之財
    產而言，最高法院64年台上字第2461號判例意旨參照。經查
    ，被告甲○○，係由數人出資所成立（見民事答辯(五)狀，見
    本院卷第441 頁），乃是以崇拜特定神明（濟公）供人膜拜
    為主要目的之組織，有一定名稱，設置之處所在台北縣淡水
    鎮○○路201 巷22弄3 之1 號（原設在同弄1 號），平日收
    受前來膜拜之信眾捐獻之香油錢（見民國96年5 月10日言詞
    辯論筆錄第3 頁，本院卷第446 頁）作為管理、維護甲○○
    之獨立財產，堪認被告甲○○為非法人團體。又丑○○確實
    擔任被告甲○○之管理人（見民事陳報狀被告欄之記載，本
    院卷第81頁）。因此，原告起訴以甲○○為原告，並以管理
    人丑○○為法定代理人，於法尚無不合。
三、次按「訴狀送達後，原告不得將原訴變更或追加他訴，但有
    下列情形之一者，不在此限：二請求之基礎事實同一者。三
    擴張或減縮應受判決事項之聲明者。」民事訴訟法第255 條
    第1 項第2 款、第3 款定有明文。又「原告於判決確定前，
    得撤回訴之全部或一部。」同法第262 條第1 項亦有明文規
    定。原告於起訴後以原起訴之被告卯○已於本件訴訟繫屬前
    死亡，而於95年4 月7 日具狀撤回對被告卯○之訴訟，自生
    撤回之效力。另原告於同日以94年11月9 日現場勘驗之情形
    及地政機關測量後之結果，具狀追加丁○○、戊○○、庚○○、丙○○及己○等五人為被告，並將訴之聲明變更為：「
    1.被告應各將附表一所示土地之地上物清除，將土地返還原
    告。2.被告應各給付原告如附表二編號(一)所示之金額及自民
    事準備(一)狀繕本送達翌日起至給付日止，按年息百分之五計
    算之利息，及各自94年4 月1 日起至給付日（即返還土地之
    日）止，按年給付原告如附表二編號(二)所示之金額。3.願供
    擔保，請准宣告假執行。」原告嗣於96年3 月14日再具狀將
    訴之聲明所載之附表一、附表二變更為如本院卷第415 頁及
    第416 頁所示。復於96年4 月19日具狀將訴之聲明中「94年
    4 月1 日」改為「94年5 月1 日」，並將丑○○列為被告甲○○之法定代理人。經核原告上開追加被告及訴之聲明變更
    ，均是基於相同之基礎事實，以及擴張應受判決事項之聲明
    ，與前開法條規定相符，自應予准許。
乙、實體方面：
一、原告起訴主張：坐落於台北縣淡水鎮○○段第83地號（重測
    前為沙崙子段第84地號）土地（下稱系爭土地）為原告等人
    於91年4 月18日經本院拍賣程序共同標取，各取得應有部分
    五分之一之所有權。然系爭土地遭被告等人以房屋、倉庫、
    雨棚及菜圃等地上物無權占用迄今，占用之面積如附圖台北
    縣淡水地政事務所94年10月19日淡土測字第2434號之複丈成
    果圖所示：其中被告甲○○以門牌號碼台北縣淡水鎮○○路
    201 巷22弄1 號房屋、倉庫、雨棚Ａ、雨棚Ｂ及同弄3 之1
    號房屋、雨棚等，占用之面積合計445.3 平方公尺；被告乙○○○、丁○○、戊○○、庚○○以同弄3 號房屋，占用之
    面積為58.97 平方公尺；被告辛○○○、丙○○以同弄4 號
    房屋，占用之面積為61.12 平方公尺；被告子○○以同弄6
    號房屋及雨棚，占用之面積為40.71 平方公尺；被告己○以
    同弄3-1 號房屋後側倉庫及菜園，占用之面積為102.88平方
    公尺（以上被告占用情形如附表一被告應返還土地明細表所
    示）。被告等人之無權占用行為，已妨害原告對於系爭土地
    之所有權。其可能因此獲得相當於租金之利益，也造成原告
    之損害。原告爰依民法767 條之規定，請求被告各將上開無
    權占用之地上物清除，並將占用之土地返還予原告。另依民
    法第179 條前段之規定，請求被告返還自91年5 月1 日起至
    94年4 月30日止共三年，以及自94年5 月1 日起，以系爭土
    地每平方公尺新台幣（下同）5,262 元（系爭土地於93年1
    月之申報地價每平方公尺為5,262.4 元，原告僅以5,262 元
    計算）之年息百分之八計算每年之相當於租金之利益等語。
    並聲明：
  1.被告應各將附表一所示土地之地上物清除，將土地返還原告
    。
  2.被告應各給付原告如附表二編號(一)所示之金額及自民事準備
    (一)狀繕本送達翌日起至給付日止，按年息百分之五計算之利
    息，及自94年5 月1 日起至返還土地之日止，按年給付如附
    表二編號(二)所示之金額。
  3.願供擔保，請准宣告假執行。
二、被告甲○○、乙○○○、辛○○○、子○○則均以：本院執
    行處就訴外人祭祀公業福德正神所有之系爭土地所進行之拍
    賣程序，將甲、乙標土地地號及面積錯置於拍賣公告上，讓
    原告以顯不相當之低價拍定，程序有重大瑕疵，上開拍賣程
    序無效，原告不因領得系爭土地之權利移轉證書而取得系爭
    土地之所有權。又被告等人之先人早於日據時期之大正年間
    ，向系爭土地之原所有人祭祀公業福德正神承租系爭土地以
    建築房屋使用，已逾數十載。之後被告等人依法承繼上開租
    賃關係，且均於每年農曆八月間，定期向祭祀公業福德正神
    繳納租金，被告等人與祭祀公業福德正神間存有不定期限之
    基地租賃關係。本院執行處就系爭土地之拍賣程序，未依土
    地法第104 條、民法第426 之2 規定，以書面通知被告等人
    行使優先購買權，上開拍賣程序亦屬違法，系爭土地由原告
    拍定之結果，不能對抗被告等人。況依買賣不破租賃之規定
    ，被告等人與祭祀公業福德正神間之不定期限之基地租賃關
    係，對於取得系爭土地所有權之原告，也繼續存在。另原告
    拍定後，本院執行處亦未進行任何點交系爭土地予原告之程
    序，均可認為被告等人並非無權占用系爭土地。故原告請求
    被告等人拆除系爭土地上之地上物，以及請求相當於租金之
    不當得利，均無理由。至於原告以系爭土地之申報地價百分
    之八計算不當得利之數額也顯然過高等語。並聲明：
  1.駁回原告之訴。
  2.如受不利之判決，願供擔保請准宣告免為假執行。
三、被告丙○○則以：台北縣淡水鎮○○路201 巷22弄4 號房屋
    是伊與被告辛○○○居住，該房屋是在83年間興建（見本院
    卷第134 頁）。伊設籍之時間有資料可查，也有定期繳交租
    金給原地主。至於原地主祭祀公業福德正神與大庄福德廟本
    來均是由訴外人辰○○管理，不能因原告取得所有權後就認
    定伊為無權占用等語。並聲明：駁回原告之訴。
四、被告丁○○、己○均未於最後言詞辯論期日到場，據被告丁○○前於94年11月9 日本院現場勘驗時之陳述略以：台北縣
    淡水鎮○○路201 巷22弄3 號房屋，現由伊、戊○○、庚○○及乙○○○等人居住，該房屋是在83年間蓋的，是因為倒
    掉而重建等語（見本院卷133 頁）。被告己○於94年11月9
    日本院現場勘驗時之陳述略以：甲○○（台北縣淡水鎮○○
    路201 巷22弄3 之1 號）後面倉庫及菜園均是由伊使用，大
    約有30年至40年。伊是向福德廟承租，每個月都有繳租金等
    語（見本院卷第134 頁）。
五、被告戊○○、庚○○未於言詞辯論期日到場，亦未提出書狀
    作任何聲明或陳述。
六、整理兩造不爭執之事實：
  (一)系爭土地是原告於91年2 月27日於本院88年度執字第11972
    號拍賣抵押物強制執行事件舉行公開拍賣時拍定，原告業於
    91年4 月24日領得本院民事執行處核發之權利移轉證書，原
    告於同月30日登記為所有權人，各取得應有部分五分之一，
    有不動產權利移轉證明書影本、土地登記謄本附卷（見本院
    卷第18頁至21頁）可佐。
  (二)被告等人占用系爭土地之面積如附圖台北縣淡水地政事務所
    94年10月19日淡土測字第2434號之複丈成果圖所示：其中被
    告甲○○以門牌號碼台北縣淡水鎮○○路201 巷22弄1 號房
    屋、倉庫、雨棚Ａ、雨棚Ｂ及同弄3 之1 號房屋、雨棚等，
    占用之面積合計445.3 平方公尺；被告乙○○○、丁○○、
    戊○○、庚○○以同弄3 號房屋，占用之面積為58.97 平方
    公尺；被告辛○○○、丙○○以同弄4 號房屋，占用之面積
    為61.12 平方公尺；被告子○○以同弄6 號房屋及雨棚，占
    用之面積為40.71 平方公尺；被告己○以同弄3-1 號房屋後
    側倉庫及菜園，占用之面積為102.88平方公尺（以上被告占
    用情形如附表一被告應返還土地明細表所載）。
  (三)系爭土地於93年1 月之申報地價每平方公尺為5,262.4 元。
  (四)系爭土地往外約100 公尺接淡海路，往左邊接沙崙路，進入
    勘驗之建物之道路約兩米寬，淡海路約15公尺，開車至捷運
    站約10分鐘（不塞車的狀況），至漁人碼頭約1 公里的距離
    勘驗之建物附近無其他住家，有許多雜草（見94年11月9日
    勘驗測量筆錄，本院卷第135 頁）。
七、整理兩造之爭點：
  (一)原告是否因領得本院執行處核發系爭土地之權利移轉證書而
    取得系爭土地之所有權？
  (二)被告就系爭土地與祭祀公業福德正神間有無不定期限之基地
    租賃之關係存在？
  (三)被告等人興建之地上物占用原告所有之系爭土地是否有合法
    之權源？
  (四)若屬無權占有，則原告得請求被告給付之相當於租金之不當
    得利金額若干？
八、得心證之理由：
  (一)強制執行法上之拍賣，為買賣之一種，應認債務人為出賣人
    ，拍定人為承買人，如經執行法院當眾開標，並宣示拍定後
    ，其拍賣即告確定。易言之，拍定人與債務人間就所拍賣之
    不動產即成立買賣關係。如拍賣之不動產屬於本得強制執行
    之標的物，買受人自領得執行法院所發給權利移轉證書之日
    起，依強制執行法第98條規定，即取得該不動產所有權，合
    先敘明。經查，本院88年度執字第11972 號拍賣抵押物強制
    執行事件，於91年2 月27日就執行債務人祭祀公業福德正神
    所有之系爭土地進行之特別變價程序之減價拍賣程序，在拍
    賣公告上列為甲標，拍賣最低價額為318 萬元。經原告於拍
    賣期日投標，其投標書上已詳載願買之不動產即為系爭土地
    ，核與當日拍賣公告上所載之甲標相符。嗣經執行法官當眾
    開標，以原告出價總價為349 萬9999元最高，並已達拍賣最
    低價額，而宣告由原告拍定（見上開執行程序91年2 月17日
    之拍賣不動產筆錄），則系爭土地之拍賣即告確立。而上開
    執行程序所拍賣之系爭土地，既屬於執行債務人祭祀公業福
    德正神所有，本得為強制執行之標的物，則原告於繳清全部
    拍賣價款後，於91年4 月24日領得本院民事執行處核發之權
    利移轉證書之日起，自可認為已取得系爭土地之所有權。故
    被告辯稱上開拍賣程序無效，原告不因領得本院執行處核發
    系爭土地之權利移轉證書而取得系爭土地之所有權云云，自
    不足採。
  (二)按確認法律關係不存在之訴，如被告主張其法律關係存在時
    ，應由被告負舉證責任，最高法院42年台上字第170 號判例
    參照。本件被告甲○○、乙○○○、辛○○○、子○○、丙○○等人主張被告等人與系爭土地之原所有權人祭祀公業福
    德正神間，就系爭土地存有不定期限之基地租賃關係云云，
    為原告所否認。因此，依上開舉證責任分配之原則，自應由
    主張基地租賃關係存在之被告等人，就其與祭祀公業福德正
    神確實有不定期限之基地租賃關係（包括承租之範圍、繳納
    租金之方式及何時開始承租）等事實負舉證之責。
  1.經查，被告甲○○、乙○○○、辛○○○、子○○主張被告
    之先人於日據時代向祭祀公業福德正神承租系爭土地云云，
    並提出日據時代戶籍謄本影本（本院卷第217 頁至第230 頁
    ）為佐。然查，被告提出之日據時代戶籍謄本，並未記載設
    籍之原因，因此縱令該戶籍謄本所載之設籍地址為被告等人
    現居住整編前之住址，亦僅能證明被告之先人曾設籍於該處
    ，尚不足以推論被告之先人早於日據時代即與祭祀公業福德
    正神間就系爭土地存有不定期限之基地租賃關係。
  2.次查，被告甲○○、乙○○○、辛○○○、子○○另主張被
    告等人有定期向祭祀公業福德正神繳納租金云云，固據其提
    出其所謂85年至93年之繳租收據影本等件（即被證2 ，見本
    院卷第58頁至66頁，下稱系爭收據）為佐。然觀之系爭收據
    係蓋有「大庄福德廟」或「大庄福德正神」、「淡水大庄福
    德廟印」等印文，足見上開收據均非祭祀公業福德正神所出
    具。又系爭收據所載繳納租金者，除被告甲○○法定代理人
    丑○○之個人及被告己○外，其餘被告均未列名其上，尚難
    僅憑系爭收據之內容而認定被告等人有向祭祀公業福德正神
    繳納租金，或認定被告等人與祭祀公業福德正神間就系爭土
    地存有不定期限之基地租賃關係。
  3.至於被告甲○○、乙○○○、辛○○○、子○○另主張系爭
    收據所載之淡水大庄福德廟府，是祭祀公業福德正神之轄下
    組織，並自80年起至93年止，代理祭祀公業福德正神向被告
    等人收取被告等人繳納之租金云云，然被告等人均未舉證以
    實其說。況參酌證人即訴外人淡水大庄福德廟府之副主任委
    員未○○到庭證述：「（問）你與丑○○是否為朋友？甲○○為何可以設在那裡？（答）是的，我們是進香的原因才認
    識。甲○○是後來才設在那裡，之前是向大庄福德廟府租的
    ‧‧（問）請說明大庄福德廟府廟在登記之前跟祭祀公業福
    德正神的關係？（答）沒有關係，有關係也是他們偷過戶的
    關係。‧‧（問）你有無代理祭祀公業福德正神替他們收租
    金？（答）都是他們自己來繳，我們沒有去收，我們會收是
    因為我們認為他們是向大庄福德廟府租的地。（問）你大庄
    福德廟府是否知道哪些人承租使用及使用面積若干？（答）
    我不知道。」等語（96年3 月14日言詞辯論筆錄，本院卷第
    399 頁、400 頁、401 頁），以及被告己○在本院現場勘驗
    時自承：「伊所使用之甲○○後面倉庫及菜園，是向福德廟
    承租‧‧」等語（見本院卷第134 頁），足認淡水大庄福德
    廟府與祭祀公業福德正神，實際上並無組織隸屬之關係，更
    非是祭祀公業福德正神之轄下組織。且淡水大庄福德廟府自
    85年至93年間收受系爭收據所載之金額，係本於出租人之地
    位收取系爭收據所載之人繳納之租金，並非代理祭祀公業福
    德正神之行為。被告己○亦是基於與淡水大庄福德廟府之租
    賃關係而繳納租金。故被告等人主張淡水大庄福德廟府，是
    祭祀公業福德正神之轄下組織，並自80年起至93年止，有代
    理祭祀公業福德正神收取系爭收據所繳納之租金等情，自不
    足採。
  4.此外，被告等人復未進一步舉證證明與祭祀公業福德正神間
    之基地租賃關係（包括承租之範圍、繳納租金之方式及何時
    開始承租）等事實，則被告等人主張就系爭土地與祭祀公業
    福德正神間存有不定期限之基地租賃之關係，即屬無據，亦
    即被告等人就系爭土地與祭祀公業福德正神間並無任何基地
    租賃關係，應堪認定。故本院執行處就系爭土地所為之拍賣
    程序，未依土地法第104 條、民法第426 之2 規定，以書面
    通知被告等人行使優先購買權，尚無違法之處。被告等人以
    上開拍賣程序違法及有買賣不破租賃規定之適用，均不足採
    。
  (三)次按以無權占有為原因，請求返還所有物之訴，如原告就其
    物有所有權存在之事實已經認定，而被告以非無權占有為抗
    辯者，被告應就其取得占有係有正當權源之事實證明之。如
    不能證明，則應認原告之請求為有理由。經查，原告經由本
    院執行處於91年2 月27日就系爭土地所為公開拍賣程序而拍
    定，於91年4 月24日領得本院民事執行處核發之權利移轉證
    書之日起，即取得系爭土地之所有權，原告並於同月30日登
    記為所有權人，各取得應有部分五分之一。而被告等人與系
    爭土地之原所有權人祭祀公業福德正神間並無任何基地租賃
    關係，均詳如上述。雖被告等人另以本院執行處在原告拍定
    後，並未進行任何點交系爭土地予原告之程序，可認為被告
    等人並非無權占用系爭土地云云置辯。然查，強制執行法所
    謂「點交」程序，係指買受人或承買人在符合強制執行法第
    99條第1 項至第3 項之情形下，得請求執行法院強制解除債
    務人或第三人占有之權利而言。經查，本院執行處就系爭土
    地於91年2 月27日進行之特別變價程序之減價拍賣程序，在
    拍賣公告（即甲標）附記欄第五點係記載「拍定後依現狀點
    交」，其意義僅在限制買受人或承買人不得於拍定後向執行
    法院聲請排除現狀之點交而已，並不能進而推論「債務人或
    第三人」有實體上合法占有之泉源或權益，故被告等人此部
    份之抗辯，亦屬無據。此外，被告等人迄至本院辯論終結前
    ，復無法再提出其他證據證明其以附表一所示之地上物占有
    系爭土地之合法權源，故被告等人無權占有系爭土地之事實
    ，足堪認定。從而，原告依民法第767 條：「所有人對於無
    權占有或侵奪其所有物者，得請求返還之。對於妨害其所有
    權者，得請求除去之。」之規定，請求被告應各將附表一所
    示土地之地上物清除，將土地返還原告，自有理由。
  (四)無權占用他人之土地，可能獲得相當於租金之利益，為社會
    通常之觀念，而土地所有人因此受有相當於租金之損害，自
    得依民法第179 條前段之規定，請求相當於租金之不當得利
    。又租用基地建築房屋，其租金以不超過土地申報總價額年
    息百分之十為限，土地法第105 條、第97條規定甚明。此所
    謂年息百分之十為限，乃指土地租金之最高限額而言，非謂
    所有土地租賃之租金必須照申報總價額年息百分之十計算之
    ，尚須斟酌基地之位置、工商繁榮程度、使用人利用基地之
    經濟價值、所受利益等情事以為決定。又土地法第97條第1
    項所謂土地價額，係以法定地價為準，土地法施行法第25條
    定有明文。而法定地價，依土地法第148 條規定，係指土地
    所有權人依土地法所申報之地價。查兩造均不爭執系爭土地
    93年1 月之申報地價每平方公尺為5,262.4 元。系爭土地往
    外約100 公尺接淡海路，往左邊接沙崙路，進入勘驗之建物
    之道路約兩米寬，淡海路約15公尺，開車至捷運站約10分鐘
    （不塞車的狀況），至漁人碼頭約1 公里的距離勘驗之建物
    附近無其他住家，有許多雜草（見94年11月9 日勘驗測量筆
    錄，本院卷第135 頁），交通尚稱方便。本院審酌系爭土地
    之位置、工商業繁榮程度、被告等人利用系爭土地之經濟價
    值及所受利益等因素，認原告請求被告等人返還自91年5 月
    1 日起至94年4 月30日止共三年，及自94年5 月1 日起按年
    計算之相當於不當得利之租金數額，如以占用系爭土地每平
    方公尺5,262 元之年息百分之六計算尚屬相當。從而，原告
    得請求被告給付之不當得利數額如下：｛一年之不當得利為
    ：各被告占用之面積乘以5,262 元，再乘以百分之六（小數
    點下四捨五入，下同）；三年之不當得利則：一年之不當得
    利乘以三｝（以下數額如附表三編號(一)及(二)所示）：
  1.被告甲○○應給付：(1)一年之不當得利：140,590 元（445.
    3 ×5262元×6%）。(2)三年之不當得利：421,770 元（1405
    90×3）
  2.被告乙○○○、丁○○、戊○○、庚○○應共同給付：(1)一
    年之不當得利：18,618元（58.97 ×5262元×6%）。(2)三年
    之不當得利：55,854元（18618 ×3）
  3.被告丙○○、辛○○○應共同給付：(1)一年之不當得利：19
    ,297 元 （61.12 ×5262元×6%）。(2)三年之不當得利：57
    ,891 元 （19297 ×3）
  4.被告呂素貞應給付：(1)一年之不當得利：12,853元（40.71
    ×5262元×6%）。(2)三年之不當得利：38,559元（12 853×
    3）
  5.被告己○應給付：(1)一年之不當得利：32,481元（102.88×
    5262元×6%）。(2)三年之不當得利：97,443元（3248 1×3
    ）
九、綜上所述，原告為系爭土地之所有權人，被告等人未能舉證
    證明其以附表一之地上物占用系爭土地之合法權源。從而，
    原告依民法第767 條之規定，請求被告應各將附表一所示土
    地之地上物清除，將土地返還原告。另依民法第179 條之規
    定，請求被告應各給付原告如附表三編號(一)所示之金額及各
    自利息起算日起至清償日止，按年息百分之五計算之利息，
    及各自94年5 月1 日起至返還土地之日止，按年給付原告如
    附表三編號(二)所示之金額之範圍內，應予准許，逾此部分所
    為之請求，則無理由，應予駁回。
十、原告及被告甲○○、乙○○○、辛○○○、子○○均陳明願
    供擔保，聲請宣告假執行或免為假執行，就原告勝訴部分，
    經核並無不合。另就其餘被告部分，本院依職權宣告如預供
    擔保，得免為假執行。爰酌定如附表五所示之擔保金及反擔
    保金，併予准許。至原告敗訴部分，其假執行之聲請已失所
    附麗，應併予駁回。
十一、本件判決之基礎已臻明確，兩造其餘攻擊防禦方法及主張
      舉證或調查之事項，於判決結果不生影響，無一一審究之
      必要，附此敘明。
十二、據上論結：本件原告之訴為一部有理由，一部無理由，依
      民事訴訟法第385 條第1 項前段、第79條、第87條第1 項
      、第390 條第2 項、第392 條，判決如主文。
中　　華　　民　　國　　96　　年　　5 　　月　　31　　日
                  民事第二庭  法  官  林政佑
以上正本證明與原本無異。
如對本判決上訴須於判決送達後20日內向本院提出上訴狀。
中　　華　　民　　國　　96　　年　　6 　　月　　4 　　日
                              書記官  楊錫芬
~T42X0L2;
附表三：94年度訴字第739號（金額：新台幣，下同）
┌──────┬───────────────────┬─────┐
│被告應給付之│編號(一)                                │編號(二)    │
│不當得利    ├─────┬─────────────┼─────┤
│            │金額      │利息起算日（即民事準備(一)狀│金額      │
│            │          │繕本送達翌日）            │          │
├──────┼─────┼─────────────┼─────┤
│被告甲○○  │421,770元 │95年4月7日                │140,590元 │
├──────┼─────┼─────────────┼─────┤
│被告乙○○○│55,854元  │95年4月7日（被告乙○○○）│18,618元  │
│被告丁○○  │          │95年6月6日（被告丁○○）  │          │
│被告戊○○  │          │95年5月26日（被告戊○○） │          │
│被告庚○○  │          │95年6月6日（被告庚○○）  │          │
│（共同給付）│          │                          │          │
├──────┼─────┼─────────────┼─────┤
│被告辛○○○│57,891元  │95年4月7日（被告辛○○○）│19,297元  │
│被告丙○○  │          │95年4月11日（被告丙○○） │          │
│（共同給付）│          │                          │          │
├──────┼─────┼─────────────┼─────┤
│被告呂素貞  │38,559元  │95年4月7日                │12,853元  │
├──────┼─────┼─────────────┼─────┤
│被告己○    │97,443元  │95年4月11日               │32,481元  │
└──────┴───────────────────┴─────┘
~T56X24L20;
~T42X0L2;
附表四：94年度訴字第739號
┌───────┬─────────┬──────────────┐
│項      目    │金  額            │備註（小數點下四捨五入）    │
├───────┼─────────┼──────────────┤
│訴訟費用（包括│合計180,242元     │裁判費169,872 元；複丈費及建│
│裁判費、測量費│                  │物測量費9,810元；證人旅費560│
│及證人旅費）  │                  │元。                        │
├───────┼─────────┼──────────────┤
│被告甲○○    │113,552元         │負擔訴訟費用63％            │
├───────┼─────────┼──────────────┤
│被告乙○○○、│14,419元          │共同負擔訴訟費用8％         │
│丁○○、戊○○│                  │                            │
│、庚○○      │                  │                            │
├───────┼─────────┼──────────────┤
│被告辛○○○  │16,222元          │共同負擔訴訟費用9％         │
│、丙○○      │                  │                            │
├───────┼─────────┼──────────────┤
│被告呂素貞    │10,815元          │負擔訴訟費用6％             │
├───────┼─────────┼──────────────┤
│被告己○      │25,234元          │負擔其餘訴訟費用            │
└───────┴─────────┴──────────────┘
~T56X24L20;
~T42X0L2;
附表五：94年度訴字第739號
┌────────────┬──────────┬──────────┐
│原告提供右列之擔保金後，│擔保金（占用面積乘以│被告以下列反擔保金為│
│得就下列被告為假執行。  │公告現值再除以三計算│原告預供擔保，得免為│
│                        │，小數點下四捨五入）│假執行。            │
├────────────┼──────────┼──────────┤
│被告甲○○              │3,754,027元         │11,262,082元        │
├────────────┼──────────┼──────────┤
│被告乙○○○            │497,137元           │1,491,410元         │
│被告丁○○              │                    │                    │
│被告戊○○              │                    │                    │
│被告庚○○              │                    │                    │
├────────────┼──────────┼──────────┤
│被告辛○○○            │515,262元           │1,545,786元         │
│被告丙○○              │                    │                    │
├────────────┼──────────┼──────────┤
│被告呂素貞              │343,199元           │1,029,597元         │
├────────────┼──────────┼──────────┤
│被告己○                │867,313元           │2,601,938元         │
└────────────┴──────────┴──────────┘
~T56X24L20;
